臺灣臺中地方法院民事裁定
111年度亡字第40號
聲  請  人  臺灣臺中地方檢察署檢察官




上列聲請人聲請宣告失蹤人支恒華死亡事件，本院裁定如下：
    主  文
一、宣告支恒華（男、民國00年0月00日生、身分證統一編號：
    Z000000000號、最後設籍地址：臺中市○區○○里00鄰○○路00
    號）於民國107年9月15日下午12時死亡。
二、程序費用由支恒華遺產負擔。
    理  由
一、按失蹤人失蹤滿7年後，法院得因利害關係人或檢察官之聲
    請，為死亡之宣告，失蹤人為80歲以上者，得於失蹤滿3年
    後，為死亡之宣告；又受死亡宣告者，以判決內所確定死亡
    之時，推定其為死亡；前項死亡之時，應為前條各項所定期
    間最後日終止之時，民法第8條第1項、第2項、第9條第1項
    、第2項前段分別定有明文。
二、聲請意旨略以：失蹤人支恒華（男、民國00年0月00日生、
    身分證統一編號：Z000000000號、最後設籍地址：臺中市○
    區○○里00鄰○○路00號）原住臺中市○區○○里0鄰○○路0號，於4
    8年1月31日遷入，並經行政區域調整、合併改制為上開最後
    設籍地。依臺中市政府警察局第二分局防制組之失蹤人口系
    統註記，相對人自104年9月15日起即去向不明並經警政註記
    為失蹤人口，相對人在台無親屬、無國民身分證領證紀錄、
    無入出境紀錄、無加保及申請社會福利紀錄、未有使用殯葬
    設施紀錄、無在監在押紀錄，無財產所得資料，亦非榮民身
    份，相對人失蹤時已為80歲以上之失蹤人，經臺中○○○○○○○○
    查訪，核里里長曹中萍稱該址建物為店面，不認識且從未見
    過相對人，亦無相對人親屬聯絡資料，生死不明已逾3年，
    經聲請人聲請並經鈞院以110年度亡字第71號准予公示催告
    在案。現申報期間屆滿，未據失蹤人陳報其生存，或知失蹤
    人生死者，陳報其所知，爰依法聲請宣告失蹤人死亡等語。
三、經查，聲請人所主張之前開事實，業據提出：
(一)相關戶籍查詢等資料。
(二)臺中○○○○○○○○函、國民身分證請領紀錄、訪查紀錄表、國軍
    退除役官兵輔導委員會函、臺中市政府警察局第二分局函暨
    受理失蹤人口系統資料報表、全民健保資料查詢單、內政部
    移民署函、臺中市生命禮儀管理處函、在監在押紀錄表、稅
    務電子閘門財產所得調件明細表及現場訪查照片。
(三)本院110年度亡字第71號民事裁定。綜上事證，自堪認聲請
    人之主張為真實。
四、本件失蹤人於104年9月15日失蹤，算至107年9月15日屆滿3
    年，揆諸前揭規定，聲請人聲請對失蹤人為死亡之宣告，在
    經公示催告程序申報期間屆滿，仍未據失蹤人陳報生存或知
    其生死者陳報其所知之情形下，自有理由，應予准許，並應
    以失蹤屆滿3年之日即107年9月15日下午12時，作為確定其
    死亡之時，爰宣告之。
五、依家事事件法第154條第3項，裁定如主文。
中　　華　　民　　國　 111　　年　　4　　月　　13 　日
                  家事法庭    法  官  郭書豪
正本係照原本作成。
如不服本裁定應於送達後10日內向本院提出抗告狀，並繳納抗告
費新臺幣1,000元。
中　　華　　民　　國　 111　　年　　4　　月　13　　日
                              書記官 王峻彬